# 备考审计报表合并股利分配如何合并？

提问人：ye0000 时间：2014-08-05 16:28:28
各位老师：有个问题请教： 有个重组项目需要编制备考财务报表，报表期间2012-2013年度。编制备考财务报表时 2012 年 1 月 1 日视同已经完成交易合并。此时合并报表中少数股东权益为 100 万， 2012 年度，目标公司分配了以前年度股利 60 万。 请问:在合并的时候，这个 60 万的股利是冲减少数股东权益，还是其他的方式处理？

回答人：chenyiwei
这个问题的处理原则应当与备考报表整体的编制基础和假设保持一致，也就是在备考报表的整体编制基础和假设的框架内确定处理方案。 要关注目标公司在报告期内所分配的股利所对应的股份中，哪些是本次拟收购的股份（在备考报表中作为归属于收购方股东的权益），哪些是不属于本次收购范围的股份（在备考报表中作为少数股东权益）。根据其所对应的股份在备考报表中的不同类型分别予以处理。对应于拟收购股份的，作为收购方与目标公司之间的内部交易在备考合并报表中予以抵消处理；对应于少数股权的，冲减备考报表中的少数股东权益。

提问人：nikan 时间：2014-08-05 19:55:16
陈版，与拟收购股份相关的股利，无法进行抵销吧，因为收购方与目标公司并无实际发生内部交易。所以，我认为，与拟收购股份相关的股利应该在备考合并财务报表中作为利润分配，直接减少归属于多数股东的权益。

回答人：chenyiwei
抱歉，写错了，因为这部分股利实际支付给了当时的股东，所以确实无法抵销。感谢指正。

提问人：ye0000 时间：2014-08-06 09:35:35
谢谢各位老师的解答，我还有点不明白，备考视同在 2012 年 1 月 1 日已完成，在 2012 年分配的以前年度的股利，作为股份来说，应该是之前的股东享有，我认为直接冲减少数股东权益。如果在 2013 年分配 2012 年的股利，则可以按照上述方式，按股权比例冲减归属于公司股本权益与少数股东权益。请教各位老师，我这样认为是否正确？

回答人：chenyiwei
不可以。因为被收购的股权对应的净利润和其他净资产变动在备考报表中是作为归属母公司股东的权益和损益的组成部分，相应地从这部分留存收益中分配的股利也是冲减归属母公司股东的留存收益，而不是少数股东损益。